臺灣臺南地方法院民事裁定
111年度簡聲抗字第6號
抗  告  人  孫維謙    住○○市○區○○路000號0樓之00                         （送達代收人  鄭淑子律師）
相  對  人  張耿忠  
上列抗告人因與相對人間聲請停止執行事件，對於民國111年7月
14日臺灣臺南地方法院111年度南簡聲字第39號所為裁定提起抗
告，本院裁定如下： 
    主  文
一、原裁定關於駁回抗告人下列第二項之聲請部分，及該部分程
    序費用之裁判均廢棄。
二、抗告人以新臺幣5萬3000元為相對人供擔保後，本院111年度
    司執字第46631號執行事件之強制執行程序，於本金超過新
    臺幣15萬元、利息超過新臺幣1578元，以及違約金新臺幣25
    萬元部分，於本院111年度南簡字第953號債務人異議之訴事
    件訴訟終結或確定前，應暫予停止。
三、其餘抗告駁回。
四、廢棄部分聲請程序費用由相對人負擔；抗告程序費用由相對
    人負擔10分之7，餘由抗告人負擔。
    理  由
一、抗告意旨略以：相對人執公證書為執行名義，聲請對伊為強
    制執行，經本院以111年度司執字第46631號強制執行事件（
    下稱系爭執行事件）受理，惟相對人對伊之借貸債權有部分
    不存在，伊已提起債務人異議之訴（案列本院111年度南簡
    字第953號），系爭執行標的若因強制執行程序為拍賣，勢
    必難以回復，顯有停止執行之必要，依法聲請停止系爭執行
    事件之執行程序。原裁定駁回抗告人之聲請，尚有違誤。為
    此提起抗告，求為廢棄原裁定等語。
二、按強制執行程序開始後，除法律另有規定外，不停止執行。
    有回復原狀之聲請，或提起再審或異議之訴，或對於和解為
    繼續審判之請求，或提起宣告調解無效之訴、撤銷調解之訴
    ，或對於許可強制執行之裁定提起抗告時，法院因必要情形
    或依聲請定相當並確實之擔保，得為停止強制執行之裁定。
    強制執行法第18條第1項、第2項分別定有明文。又所謂必要
    情形，由法院依職權裁量定之，法院為此決定，應就強制執
    行法第18條第2項所列訴訟在法律上是否顯無理由，及如不
    停止執行，將來是否難於回復執行前之狀態，及倘予停止執
    行，是否無法防止債務人濫行訴訟以拖延執行，致債權人之
    權利無法迅速實現等各種情形予以斟酌，以資平衡兼顧債務
    人及債權人雙方之利益，於債務人聲明願供擔保時亦然，非
    謂債務人以提起強制執行法第18條第2項所列訴訟為由且聲
    明願供擔保而聲請停止強制執行程序時，法院須一律予以准
    許。次按強制執行程序之停止，因停止之原因及範圍不同，
    可分整個執行程序之停止及個別執行程序之停止二種。前者
    係執行之停止原因發生後，整個執行程序均不能續行。後者
    為執行之停止原因發生後，僅對於執行債權之一部，共同債
    務人之一部，或執行標的物之一部之執行程序不能續行，即
    僅不許特定之執行程序而停止該程序而言。
三、經查：
　㈠相對人以公證書為執行名義，聲請查封拍賣抗告人所有之不
    動產，經原法院以系爭執行事件受理，系爭執行事件之執行
    程序尚未終結，業經本院調閱系爭執行事件卷宗查明屬實。
    又抗告人以相對人為被告提起債務人異議之訴，主張確認相
    對人對抗告人執行債權本金超過15萬元、利息超過1578元、
    以及違約金25萬元部分不存在等節，亦有起訴狀影本在卷可
    稽。則抗告人既就執行債權金額中之35萬3682元部分主張債
    權不存在，提起債務人異議之訴，依上說明，其就該部分執
    行程序聲請願供擔保停止執行，於法並無不合，應予准許。
    本院審酌相對人所受損害數額，亦即受有停止期間未受償範
    圍內債權額所能取得之利益，抗告人所提上開訴訟係為不得
    上訴第三審之案件，參考各級法院辦案期限實施要點規定，
    第1、2審簡易程序審判案件之期限分別為10個月、2年，共
    計2年10個月，加上裁判送達、上訴、分案等期間，兩造上
    開訴訟審理期限約需3年，依此為預估因獲准停止執行而致
    相對人執行延宕之期間。又相對人因停止執行未能受償上開
    債權總額所受損害應為上開債權總額之法定遲延利息即5萬3
    052元（計算式：35萬3682元×5％×3＝5萬3052元，元以下4捨5
    入），取其概數5萬3000元作為相對人因停止執行致未能即
    時受償之損害額，應屬適當。
　㈡至抗告人就執行債權金額中之本金15萬元及利息1578元部分
    既不爭執而未就該部分提起異議之訴，則就此部分債權執行
    程序即無停止之必要，是抗告人此部分之聲請，即屬無據，
    不應准許。
四、綜上所述，抗告人聲請准其供擔保後，系爭執行事件本金超
    過15萬元、利息超過1578元，以及違約金25萬元部分，於上
    開債務人異議之訴事件終結前，暫予停止執行程序，核屬有
    據，逾此範圍之聲請，則無可採。原裁定就上開應准許部分
    ，否准抗告人之聲請，尚有未洽。抗告意旨指摘原裁定此部
    分不當，為有理由，爰由本院將原裁定此部分廢棄，更為裁
    定如主文第2項所示。至原裁定就上開不應准許部分，駁回
    抗告人之聲請，並無不合，抗告意旨指摘原裁定該部分不當
    ，求予廢棄，為無理由，應駁回其抗告。
五、據上論結，本件抗告為一部有理由、一部無理由，爰裁定如
    主文。　　　　
中　　華　　民　　國　　111 　年　　8 　　月　　22　　日
                  民事第一庭    法  官　劉秀君
　　　　　　　　　                      陳尹捷
　　　　　　　　　                      蔡雅惠
以上正本證明與原本無異。
本件不得再抗告。
中　　華　　民　　國　　111 　年　　8 　　月　　23　　日
                                書記官　黃稜鈞